

DATA ENGINEER-SCIENTIST | ML| DL | MLOPS



Avec une expertise Data, machine learning, deep learning, et MLOps, mon parcours m'a permis de développer des compétences solides dans la gestion de grandes bases de données et dans la conception, l'automatisation et le déploiement de modèles prédictifs. Ainsi que des compétences en éthique de la santé et en réglementation médicale.

COORDONNÉES

- 75015, Paris
- haddadomar 02@gmail.com
- 0638 05 05 76
- in /Omar-Haddad-
- omaruus99



omaruus99..github.io/portfolio

COMPETENCES

- Data Engineering: Python, SQL, Apache Spark, Hadoop, Kafka, Airflow
- Data Science: PyTorch, Tensorflow, Scikit-learn, Keras, Spark MLlib, Pandas, OpenCV, Matplotlib, NumPy
- MLOps: W&B, MLflow, Dataiku
- Déploiement : FastAPI, Flask, TFX, Docker, Kubernetes
- Infrastructure: Git. Linux. AWS

CERTIFICATIONS

- Apache Spark
 Udemy | 2023
- Segmentation tumorale par deep learning

MCOVISION | 2023

- Data science Simplilearn | 2022
- Python developer
 University of Michigan | 2021
- Web developement
 University of California, Davis | 2021

LANGUES

- Français : Langue maternelle
- Anglais: Compétence professionnelle Algérie

EXPÉRIENCE PROFESSIONNELLE

STAGIAIRE IA / DATA SCIENCE - Intrasense

OCTOBRE 2023 - AVRIL 2024

- Annotation des données d'imagerie médicale DICOM [3D Slicer]
- Normalisation & transformation des données pour pré-traitement
- Développement d'un modèle de Deep Learning U-Net-CNN de segmentation des os et des vaisseaux sanguins [PyTorch]
- Déploiement du modèle [TensorRT, ONNX]
- Mise en place d'une infrastructure MLOps [MLflow, Weights and Biases, Dataiku] pour le tracking, versioning et l'automatisation

STAGIAIRE DATA ENGINEER - Intrasense

FEVRIER 2023 - AOUT 2023

- Mise en œuvre d'une stratégie de DATA acceptance
- Collecte de données DICOM via l'API RESTful de TCIA
- Conception de pipelines d'ETL pour l'anonymisation, le décodage automatisé et l'extraction des métadonnées [PySpark]
- Analyse et traitement des métadonnées [SparkSQL]
- Optimisation de requêtes SQL pour améliorer les performances, pour le reporting et les analyses en temps réel.
- Mise en place d'un serveur PACS [PostgreSQL, Orthanc]
- Optimisation des pipelines de Machine Learning pour une réductions de temps et une augmentations de précision
- Développement et déploiement d'un modèle de régression linéaire, contribuant à l'amélioration des diagnostics et des traitements médicaux. [Spark MLlib, Scikit-learn]

STAGIAIRE EN WEB DEVELOPEMENT - JOYS Agency *JUIN 2022 - JUILLET 2022*

Création site web/dashboard [JS, PHP, Bootstrap, MySQL]

STAGIAIRE ANATOMIE-PATHOLOGIQUE - CHU FRANTZ FANON JANVIER 2019 - JUIN 2019

TECHNICIEN RESEAU COURANT FAIBLE - E-SAT JUIN 2016 - SEPTEMBRE 2019

FORMATIONS

• 2021-2024

MASTER - INFORMATIQUE BIOMEDICALE

Université Sorbonne Paris Nord - UFR SMBH Université Sorbonne Paris Descartes - Faculté de médecine

• 2014-2019

LICENCE/MASTER - GENETIQUE FONDAMENTALE ET APPLIQUEE

Université des sciences et de la technologie Houari Boumedienne - USTHB -Algérie